Jean Chane-to

Recherche CDI en tant que Développeur Front End



Informations personnelles



Jean Chane-to



jeanchaneto@gmail.com



0767685931



18 Rue Du Docteur Pinel 81100 Castres

Langues

Francais



Anglais



Compétences

Microsoft Office

Wordpress, Woo Commerce, Elementor

Google Ads, Microsoft Ads, Facebook Ads

HTML, CSS (notions)

Autocad

Centres d'intérêt

- Production de musique assistée par ordinateur (Maitrise des logiciels Ableton Live et Logic Pro)
- Pêche en eau douce
- Surf

Profil

Apres avoir travaillé en Angleterre durant 13 années consécutives dans la prévention du risque sanitaire lié a la legionella, J'ai découvert le monde du développement web grâce à la création et à la gestion d'un site web pour un projet personnel de manière autodidacte. J'ai décidé de me mettre en reconversion professionnelle pour devenir développeur front end.

Formation

BTSA Analyses Agricoles et Bactériologiques

sept. 2003 - juin 2005

Ecole Supérieure de La Raque, Lasbordes

Baccalauréat Scientifique

juin 2001

Lycée de La Borde Basse, Castres

Expérience professionnelle

Consultant Senior Risque Legionella

juil. 2015 - mai 2022

William Martin Compliance LTD, Londres

- Evaluation et audits du risque associé a la legionella sur des réseaux de distribution d'eaux de complexités variées
- Evaluation et audits du risque associé a la legionella sur tours de refroidissement de complexités variées
- Prélèvements d'eau pour analyses
- · Conseil et suivi client
- Production de rapports détaillés sur Microsoft Word
- Creation de schémas sur Autocad
- Maintenance et mise a jour des templates Autocad

Consultant Risque Legionella

avr. 2009 - juin 2015

HSL Compliance, Londres

- Evaluation et audits du risque associé a la legionella sur des réseaux de distribution d'eaux de complexités variées
- Prélèvements d'eau pour analyses
- Conseil et suivi client

Technicien de laboratoire

sept. 2006 - déc. 2007

Laboratoire Vétérinaire Départemental de La Réunion, La Réunion

• Analyses microbiologiques de routine sur aliments

Activités extra-professionnelles

Creation et gestion du site web personel lapstudios.com

présent

- Composition et vente de musique électroniques (Ghost producing)
- Gestion, maintenance du site (Wordpress, Woo Commerce, Astra Theme, Elementor)
- Création et gestion de campagnes publicitaires Google Ads, Microsoft Ads et Facebook